

Project Coordinator eslyayala19@gmail.com

3227225885

Bogotá, Colombia

Esly Johana Ayala Sotto

Perfil profesional

Profesional con más de 8 años de experiencia en gestión de proyectos tecnológicos en diversas industrias, incluyendo financiero y oil & gas. Especializada en metodologías ágiles, he desempeñado roles como Scrum Master, Project Manager y Project Coordinator. Fuerte en la gestión con clientes, liderando equipos multidisciplinarios y garantizando resultados. Experta en optimización de procesos y gestión del cambio, con habilidades destacadas en liderazgo, comunicación efectiva y el uso de herramientas como Jira y Azure.

Experiencia laboral

Project Coordinator en SoftwareOne, Bogotá

01/2024-Presente

Coordino proyectos tecnológicos, gestionando planificación, ejecución y cierre. Superviso métricas de desempeño, gestiono facturación y desarrollo planes de crecimiento para colaboradores, asegurando el éxito de los proyectos.

Scrum Master en SoftwareOne, Bogotá

12/2021-01/2024

Facilité metodologías ágiles, coordinando sprints, eliminando impedimentos, promoviendo ceremonias ágiles y capacitando equipos, asegurando colaboración efectiva y el éxito de los proyectos.

Me manejé bien en la resolución de problemas, tanto de forma independiente como en equipo.

Scrum Master / Gestor de Proyectos en Periferia IT Group, Bogotá

04/2018-12/2021

Facilité metodologías ágiles, coordinando sprints, eliminando impedimentos, promoviendo ceremonias ágiles y capacitando equipos, asegurando colaboración efectiva y el éxito de los proyectos.

Auxiliar de Nómina e Indicadores en Porvenir Pensiones y Cesantias, Bogotá

11/2016-03/2018

Gestioné la nómina, asegurando el cálculo correcto de salarios, prestaciones y deducciones. Además, realicé el seguimiento y análisis de

Links

Linkedin

Competencias

Communication
Leadership
Microsoft Office
Customer Service
Adaptability
Creativity
Project Management
Agile Methodologies
Team Leadership
Jira
Azure

Cursos

Scrum Master Professional Certificate (SMPC) en CertiProf 07/2021—07/2021

Scrum Foundation Professional Certificate (SFPC) en CertiProf 03/2021—03/2021

Idiomas

Español	Nativo/a
Inglés	A2

indicadores clave (KPI), contribuyendo a la mejora continua de procesos y optimización de la gestión del personal.

Aprendiz en Banco Finandina , Bogotá

06/2015-06/2016

Apoyé en la gestión de procesos administrativos y financieros, realizando tareas de apoyo en la atención al cliente, registro de operaciones y análisis de datos. Contribuí al seguimiento de indicadores y la mejora continua de procesos, aprendiendo y colaborando con diferentes áreas del banco.

Formación

MBA - Máster en Administración y Dirección de Empresas, MBA - Máster en Administración y Dirección de Empresas, Barcelona

03/2024-Presente

Actualmente finalizando

Máster en Project Management., Escuela de Negocios Europea de Barcelona, Barcelona

03/2024-Presente

Actualmente Cursando

Ingeniería Financiera, Universidad Piloto de Colombia, Bogotá

01/2016-12/2021

Graduada

Auxiliar Bancario y Financiero, Centro de Formación Bancaria, Bogotá

01/2015-11/2015